臺灣臺中地方法院刑事判決　　　　　　　94年度訴字第1707號
公　訴　人　臺灣臺中地方法院檢察署檢察官
被　　　告　己○○
選任辯護人　張淑琪律師
上列被告因違反毒品危害防制條例案件，經檢察官提起公訴（九
十三年度偵字第一四二八六號），本院判決如下：
    主  文
己○○共同連續販賣第二級毒品，處有期徒刑捌年。
扣案如附表編號一至三、五所示之物，均沒收銷燬之。扣案如附
表編號四、六所示之物及行動電話伍支（不含門號000000
0000號、0000000000號、0000000000
號、0000000000號、0000000000號之ＳＩ
Ｍ卡）、夾鏈袋壹袋、客戶聯絡電話壹張、現金新臺幣壹萬玖仟
玖佰元、交易帳單貳紙均沒收。因販賣第二級、第三級毒品共計
所得之新台幣陸拾萬元沒收之，如全部或一部不能沒收時，以其
財產抵償之。
    犯罪事實
一、己○○與庚○○、甲○○、戊○○（庚○○、甲○○經本院
    以九十三年度訴字第二０二五號分別判處有期徒刑十二年、
    併科罰金新台幣三百萬元及有期徒刑七年二月；戊○○經本
    院以九十三年度訴字第七四二號判處有期徒刑八年）均明知
    ＭＤＭＡ（即俗稱之搖頭丸）為毒品危害防制條例第二條第
    二項第二款所規定之第二級毒品，及愷他命（Ketami ne 即
    俗稱之Ｋ他命）為毒品危害防制條例第二條第二項第三款所
    規定之第三級毒品，不得非法販賣，竟意圖營利，同時基於
    共同販賣第二級毒品ＭＤＭＡ之概括犯意聯絡，並與明知愷
    他命係上開列管而不得非法販賣之第三級毒品之壬○○（亦
    經本院以九十三年度訴字第二０二五號判處有期徒刑五年六
    月），基於共同販賣第三級毒品愷他命之概括犯意聯絡，由
    庚○○自民國九十二年十一月間某日起至九十三年五月五日
    止，以含有第二級毒品成分之藥錠（成分詳如附表編號一所
    示）每顆新台幣（下同）一百五十元、愷他命每瓶五百元至
    五百五十元不等之價格，販入不詳數量之上開毒品，再以藥
    錠每顆二百五十元至三百元、愷他命每瓶七百元至九百元不
    等之價格，並提供門號0000000000號、0000
    000000號、0000000000號、000000
    0000號、0000000000號等五支行動電話，作
    為毒品交易事宜之聯繫工具，在台中市火車站附近之「滾石
    ＰＵＢ」內，或臺中市西屯區○○○街六七號住處及其承租
    之臺中市○區○○路一二八巷十八號四樓之四小套房等處，
    另以行動電話與買主約定交貨地點，而連續多次販賣第二、
    三級毒品予不特定人；己○○與戊○○（係庚○○媳婦閻桂
    美之好友，暫住於庚○○前揭住處）則在庚○○上開住處為
    庚○○接聽電話或前往約定地點交付毒品，同時收取現金，
    而以上開價格共同連續多次販賣第二級、第三級毒品予不特
    定人，其販毒所得金錢均交還庚○○；甲○○則自九十三年
    三月間起以每月三萬五千元受庚○○僱用，而與其男友壬○○居住於庚○○承租之位於臺中市西屯區○○○○街六號三
    樓之二房屋，由甲○○每日於固定時間至庚○○前揭臺中市
    西屯區○○○街六七號住處，向庚○○拿取數量不等之上開
    含有第二級毒品成分之藥錠，及第三級毒品愷他命等物，並
    由庚○○與甲○○結算當日自庚○○處取出以供販賣之毒品
    數量，記載於交易帳單上（「原」為藥錠、「Ｐ」及「Ｏ」
    為愷他命、），甲○○即在前揭租屋處接聽電話及前往約定
    地點交付毒品予買主，同時收取現金，而以上開價格共同連
    續多次販賣含有第二、三級毒品予不特定人；壬○○則於上
    開租屋處多次代為接聽電話、交付毒品及收取現金（均僅有
    第三級毒品愷他命部分），而以上開價格共同連續多次販賣
    第三級毒品予不特定人；甲○○及壬○○每日販毒所得之金
    錢，均由甲○○於當日連同所賸毒品交還庚○○。庚○○因
    販賣上開第二級、第三級毒品，共計獲利約六十萬元。經警
    (一)先於九十三年一月十四日十六時四十五分許，在臺中市
    ○區○○路一二八巷十八號樓梯前當場查獲戊○○與李建霆
    （業由國防部北部地方軍事法院桃園分院另案審結）正在進
    行毒品買賣交易，並扣得如附表編號五、六所示之物及毒品
    交易金額一千元，嗣循線查獲上開門號000000000
    0號、0000000000號二支行動電話號碼，並扣得
    搭配上開門號之行動電話二支（均於本院九十三年度訴字第
    七四二號扣案，未扣於本案）。（二）復於九十三年五月五
    日晚上九時許，在臺中市○○路與四川三街口因當場查獲甲○○與何國禎正在進行毒品交易，並經甲○○帶往前開臺中
    市西屯區○○○○街六號三樓之二住處查獲壬○○，並同時
    查扣如附表編號一至四及空夾鏈袋一袋、印有「ＦＭ２」之
    白色圓形藥錠四顆（未檢出第三級毒品氟硝西泮即俗稱之Ｆ
    Ｍ２成分）、行動電話六支（搭配門號000000000
    0號、0000000000號、0000000000號
    、0000000000號、0000000000號、0
    000000000號）、客戶聯絡電話一張、現金一萬八
    千九百元（包含何國禎交予甲○○之該次毒品交易對價一千
    元），適庚○○亦因同時前往甲○○前開住處遭警逮捕，並
    在庚○○身上查扣兩張記載毒品交易之帳單。嗣後警方再於
    同日晚上九時三十分許，持搜索票至庚○○上開臺中市○○○街六十七號住處內進行搜索，在現場並查得己○○、戊○○等人。
二、案經臺中市警察局、臺中市警察局第二分局報請臺灣臺中地
    方法院檢察署檢察官偵查起訴。
    理  由
一、訊之被告己○○矢口否認有前揭販賣第二級毒品、第三級毒
    品之犯行，辯稱：「我沒有參與販毒，我只是常常到那裡去
    找庚○○。我在那裡出入，不曾碰過那些東西（指毒品）；
    不過我曾經跟甲○○買過毒品，後來我去觀察勒戒，觀察勒
    戒回來後就沒有再碰毒品了」云云。
（一）經查：庚○○、甲○○、戊○○、壬○○等人於前揭、時
      地連續販賣第二級、第三級毒品之事實，業據庚○○、甲○○、壬○○於本院另案（九十三年度訴字第二０二五號
      販毒案件）審理時；戊○○於另案（本院九十三年度訴字
      第七四二號販毒案件）審理時均坦承不諱，核與證人何國
      禎、林文敏、蔡建宏、溫子銘、辛○○、癸○○、郭允文
      、林家懋、林正隆、陳銀峰、黃忠烈、黃馨儀、蕭富仁、
      王國任、邱如紋、林順德、蔡佳玟、乙○○、鄒志偉、許
      玉成、丁○○、秘密證人Ｂ０３０１分別於另案即本院九
      十三年度訴字第二０二五號案件之警詢、偵查及本院審理
      中證述情節一致，並與證人李建霆於另案即本院九十三年
      度訴字第七四二號案件警詢中指述之情節相符，而共犯戊○○於九十三年一月十四日經警查獲時所扣案之如附表編
      號五、六所示之物（扣於本院九十三年度訴字第七四二號
      ），經法務部調查局以氣相層析質譜儀分析法及化學呈色
      分析法鑑驗後，分別含有第二級毒品ＭＤＭＡ成分及第三
      級毒品愷他命成分，有該局九十三年七月八日調科壹字第
      ０九三六二三九三八九０號鑑定書一紙在卷可憑；另共犯
      甲○○於九十三年五月五日經警查獲時扣案（扣於本院九
      十三年度訴字第二０二五號）之如附表編號一所示黃色圓
      錠（表面印有「69」字樣）、綠色圓錠（表面印有打勾圖
      樣）、紅色圓錠（表面印有特殊圖樣）、褐色圓錠（表面
      印有皇冠圖樣）、藍綠色圓錠（表面印有特殊圖樣）及編
      號四之內裝白色粉末之塑膠瓶七十四瓶，經內政部警政署
      刑事警察局以氣相層析質譜儀分析法及核磁共振分析法鑑
      驗後，認為上開藥錠均含有第二級毒品成分（所含毒品成
      分均詳如附表編號一所示）、白色粉末含有第三級毒品愷
      他命成分，有該局九十四年二月四日刑鑑字第０九三０二
      三九五三二號鑑定書一紙在卷可憑。此外，復有扣案之行
      動電話、夾鏈袋一袋、客戶聯絡電話一張、交易帳單二紙
      及現金一萬九千九百元可佐，並有現場照片十二幀，及前
      揭0000000000號門號自九十三年三月二十四日
      起至同年五月二十五日止共六十日之通訊監察內容暨通訊
      監聽紀錄譯文在卷可稽，足徵共犯庚○○、甲○○、壬○○、戊○○等人自白販賣第二級、第三級毒品之情事與事
      實相符。
（二）次查：證人乙○○於九十三年六月三日警詢時證稱：「我
      是約於九十二年初左右，在台中市○○路滾石ＰＵＢ認識
      『黑媽』（即庚○○），當時她告知我，如果須要毒品（
      搖頭丸、Ｋ他命），可以跟她購買，於是她才留下000000
      0000電話給我，因此我打電話表示：購買數量、約定於台
      中市○○路口與四川三街口交易。」、「我大約共購買（
      Ｋ他命）七、八次左右，購買之數量一瓶至二瓶左右，每
      瓶之金額為七百元，購買方式是我都先打0000000000電話
      聯繫，表明購買的數量，接電話及出門販賣的人，男女都
      有，就是庚○○、甲○○、戊○○、壬○○、林文敏、己○○等人輪流。」、「我如要購買毒品時，當時接聽電話
      的人男、女都有，庚○○、甲○○、戊○○、壬○○、林
      文敏、己○○等人，都是他們出來輪流交易毒品時，我所
      看過的，我每次均在台中市○○路與四川三街口交易。」
      等語，且經警方提出十餘張照片交給證人乙○○指認，證
      人乙○○從中確認出其中之庚○○、甲○○、戊○○、壬○○、林文敏、己○○等六人等語【詳見九十三年度偵字
      第一四二八六號偵查卷下面之編號第八三至八八頁】；又
      證人乙○○於九十四年七月二十八日本院審理時再度到庭
      作證，並經檢察官與辯護人行交互詰問，於檢察官進行主
      詰問時，其證稱：「（問：你有無吸用搖頭丸或Ｋ他命？
      ）有用Ｋ他命。」、「（問：你向何人購買毒品？）我打
      一支電話跟對方買。」、「（問：你用這支電話與對方購
      買毒品幾次？）七、八次。」、「（問：你如何知道要用
      這支電話買毒品？）是我在滾石ＰＵＢ玩時，有人問我要
      不要買毒品，就給我一支行動電話號碼，我只記得前面是
      0911。」、「（問：你打這支0911行動電話買毒品，是何
      人送毒品給你？）有時是女的，有時是男的」，「（問：
      你曾經在警察局指認向庚○○等六人（包括被告己○○）
      購買毒品的內容，有何竟見？）我所說的實在。」、「（
      問：請審判長提示警詢筆錄（九十三年度偵字第一四二八
      六號偵查卷下面編號第八五頁背面至八八頁）你曾經指認
      有向這六人（包括被告己○○）購買毒品，有何意見？）
      我確實有向照片這六人購買毒品。」、「（問：在庭這位
      被告己○○，你有無與他交易毒品？）有。」、（問：交
      易過幾次？一次。」、「（問：你如何與被告（即己○○
      ）交易毒品？）是我先打電話過去，是一位女生接的，她
      叫我在陽光蕃茄茶店，我就先到茶店等，過沒多久，那女
      生就打電話給我，告訴我送毒品的人穿什麼顏色的衣服，
      並問我穿什麼顏色的衣服，再過一會兒，我就看到己○○
      過來，並且拿Ｋ他命給我。」、「（問：你看到被告己○○時，他用什麼交通工具？）他走路過來。」、「（問：
      你那次購買多少毒品？）我那次買Ｋ他命二瓶，一瓶七百
      元。」，另於辯護人進行反詰問時，其證稱：「（問：你
      剛剛說有與在庭之被告交易過一次毒品，是什麼時候？）
      晚上八、九點時。」、「（問：他過來之後，有無頭你說
      話？）沒有。」、「（問：你們如何交易？）因為我之前
      電話中有跟接電話的女生確過彼此穿著衣服的顏色．．．
      ，被告來了以後就靠我，我就把錢交給他，他把毒品交給
      我。」、「（問：你們整個交易的時間有多久？）應該沒
      有超過十秒。」、「（問：你們交易的時間不到十秒，沒
      有交談，燈光比較暗，你有確定看清楚來交易毒品的人的
      面貌嗎？）有。」、「（問：為何你有看清楚交易的人面
      貌？）因為他迎面而來，我有看到他的面貌。」等語十分
      明確，之後，審判長再詢問證人乙○○，是基於什麼理由
      不會誤認與其交易毒品之人，證人乙○○仍明確回答：因
      為他們都是面對面與其交易毒品等語，衡之證人乙○○前
      後所為之證述，在有關交易毒品之聯絡方式、交易地點、
      交易時間均在晚上等重要之點上均係一致，且所證述情節
      甚詳，足見必係其親身所經歷之事無疑，再者，證人乙○○與被告己○○素無怨隙，又豈會甘冒偽證之罪嫌及指認
      他人販毒之高度危險，於本院審理時仍詳予證述，並當庭
      指認被告己○○，綜上各情，足認證人乙○○之證詞，可
      信度甚高。
（三）又查：證人辛○○於九十三年六月四日警詢時證稱：「我
      打0000000000號電話向綽號『阿姨』（即庚○○）的人購
      買Ｋ他命及搖頭丸。」、「我是經由網路遊戲知道打綽號
      阿姨之0000000000號電話可以買到Ｋ他命及搖頭丸，因此
      我打電話後購定數量，約定於台中市○○路水果攤及陽光
      蕃茄茶店碰面，就有不特定男女前來交易。」、「（警方
      提出十三十照片供其指認）其中甲○○及己○○二人，我
      曾向他們購買Ｋ他命及搖頭丸毒品。」等語【詳見九十三
      年度偵字第一四二八六號偵查卷下面編號第三三至三五頁
      】，並經其於甲○○及己○○二人之照片上簽名指認，而
      觀之被告己○○於警詢時之照片，與開庭時其本人之相似
      度達百分之九十以上，況證人辛○○於十三張照片中明確
      指認出二人，其中一人是己○○，衡情應無誤認之虞；又
      證人辛○○於九十四年七月二十八日本院審理時再度到庭
      作證，其證詞仍稱：伊係用0000000000號電話購買毒品包
      括Ｋ他命及搖頭丸；送毒品之人有女的，也有男的；伊係
      因為看體型很像是被告己○○，所以就指認己○○，但（
      現在）沒有辦法確認等情，且坦承其於警詢時確有如上開
      供述無訛，至證人辛○○於本院審理時，不敢當面確定指
      認被告己○○曾交付毒品給伊，因茲事體大，亦係人之常
      情。
（四）再查：證人癸○○於九十三年六月四日警詢時證稱：「我
      係於九十二年十二月下旬左右，在台中市○○路滾石ＰＵ
      Ｂ認識綽號『黑媽』就是庚○○，是透過朋友知道庚○○
      有在販賣毒品，在購買毒品期間均是甲○○、戊○○、閻
      桂美、己○○等四人與我交易。」、「我約於九十三年一
      月份左右開始，向庚○○、戊○○、閻桂美、己○○等人
      購買毒品搖頭丸、Ｋ他命，直到他們被警方查獲止，我每
      次均會先打0000000000號電話向他們定購毒品，向接電話
      的人表示毒品數量，其術語搖頭丸是指衣服、Ｋ他命則指
      褲子，衣服三件是指三顆搖頭丸，褲子三件是指Ｋ他命三
      瓶，搖頭丸一顆三百元，Ｋ他命一瓶七百元，電話中談妥
      數量後，每次均會在台中市○○路與四川三街口交易。
       」、「我每次（向己○○等人）購買搖頭丸約二至三顆
      左右，Ｋ他命則是一至三瓶，雙方交易時均是一手交錢一
      手交毒品，後就離開現場。」等語【見九十三年度偵字第
      一四二八六號偵查卷下面編號第三六頁背面至四二頁】，
      並經其於庚○○、甲○○、戊○○、閻桂美、己○○等五
      人之照片上簽名指認明確，雖證人癸○○於本院審理時改
      稱：出來交易毒品的都是女的，未與男子交易過毒品時，
      經檢察官再詢問，何以在警詢時明確指出己○○出來跟其
      交易毒品，其回稱：伊當時應該沒有提到己○○，當時伊
      父親在場，伊很緊張，而經檢察官再追問，為何在警詢時
      提到己○○提及四次，有跟己○○購買毒品，及己○○有
      送毒品之行為時，證人癸○○即沈默未為答覆，然證人癸○○亦自承：「警詢時我所說的話，並沒有人用威脅、脅
      迫的方式叫我講」等語，是證人癸○○於本院審理時支吾
      其詞，顯係不敢在被告己○○面前指認其有販毒行為，才
      會有前後不一致之情形，證人癸○○於九十三年六月四日
      於警詢時不僅離事發時間較近，記憶較清晰，且被告己○○未在現場，未予其心理上壓力，得以暢所欲言，故以其
      於警詢時之證詞較為可信。
（五）末查：證人丁○○於九十三年六月一日警詢時證稱：「我
      約在九十三年二月初起打0000000000號電話，講定購買數
      量，約定於台中市○○路與四川三街口交易，庚○○、己○○、壬○○、戊○○、甲○○等五人，就會輪流到該路
      口與我交易，每小瓶Ｋ他命七百元或九百元兩種。」、「
      （問：你向庚○○、己○○、壬○○、戊○○、甲○○等
      五人購買Ｋ他命毒品幾次？交易地點？）數十次。交易地
      點均在台中市○○路與四川三街口。」等語【見九十三年
      度偵字第一四二八六號偵查卷下面編號第九五頁背面至九
      九頁】，而證人丁○○於九十四年七月二十八日本院審理
      時仍將上開購買毒品之情節證述清楚，然對交付毒品之人
      則改稱只有同一個男子交毒品予伊云云，惟查：證人丁○○自承，當時警察拿十幾張照片要伊指認，且說不可能只
      有一個人與伊交易毒品，果真如此，證人丁○○當亦只須
      指認二、三人即可交差，何須指認達五人之多？且既係基
      於其自己之意思隨便指認，並非出於警方之指示，又豈會
      與上開警詢時其他證人所指認之販毒之人恰好相符？沒有
      一個例外，所述顯與常情不合，是證人丁○○於本院審理
      時所為之證述，顯不足採。
二、綜合上開四名證人之證詞，被告己○○確有參與上開販賣第
　　二級、第三級毒品之犯行，所辯不足採信。此外，復有扣案
　  之行動電話、夾鏈袋一袋、客戶聯絡電話一張、交易帳單二
    紙及現金一萬九千九百元可佐，並有現場照片十二幀及前揭
    0000000000號門號自九十三年三月二十四日起至
    同年五月二十五日止共六十日之通訊監察內容暨通訊監聽紀
    錄譯文在卷可稽。是本件事證明確，被告犯行堪以認定。
三、ＭＤＭＡ係毒品危害防制條例第二條第二項第二款之第二級
    毒品；另愷他命係毒品危害防制條例第二條第二項第三款之
    第三級毒品。是核被告己○○前揭販賣ＭＤＭＡ之犯行，係
    犯毒品危害防制條例第四條第二項之販賣第二級毒品罪；被
    告前揭販賣愷他命之犯行係犯毒品危害防制條例第四條第三
    項之販賣第三級毒品罪。被告持有前開第二級毒品之目的既
    在供販賣之用，則其持有第二級毒品之低度行為應為其販賣
    之高度行為所吸收，不另論罪（至持有第三級毒品愷他命，
    並不構成上開條例所規定之罪名）。被告己○○與庚○○、
    甲○○、戊○○就販賣第二級毒品ＭＤＭＡ之犯行間，具有
    犯意之聯絡及行為之分擔，均為共同正犯；被告己○○與庚○○、甲○○、戊○○、壬○○就販賣第三級毒品愷他命犯
    行間，具有犯意之聯絡及行為之分擔，亦均為共同正犯。又
    被告先後多次販賣第二、三級毒品犯行，均時間緊接，手法
    相同，所犯係構成要件相同罪名，顯均係基於概括犯意反覆
    為之，為連續犯，均應各依刑法第五十六條規定，各論以一
    販賣第二級毒品罪及一販賣第三級毒品罪，並各依法加重其
    刑（其中販賣第二級毒品罪，法定本刑為無期徒刑部分，依
    刑法第六十四條第一項、第六十五條第一項規定，不得加重
    其刑）。另被告己○○於同一時間內以一販賣行為，同時販
    賣第二級毒品及第三級毒品，觸犯販賣第二級毒品罪及販賣
    第三級毒品罪，而成立不同之罪名，為想像競合犯，應依刑
    法第五十五條規定，從一較重之販賣第二級毒品罪處斷（最
    高法院九十一年度臺上字第三三六一號、九十二年度臺上字
    第六二六號、九十三年度臺上字第六七七二號刑事判決參照
    ）。公訴意旨認應分別論以毒品危害防制條例第四條第二項
    之販賣第二級毒品罪及同條第三項之販賣第三級毒品罪，容
    有未洽。爰審酌被告己○○無視於國家對於杜絕毒品犯罪之
    禁令，與庚○○等人共同販賣毒品，足以使購買或輾轉受讓
    施用者導致嚴重之生理及心理毒害，危害國民身體健康及社
    會治安，並造成毒品之氾濫，又渠等每日均有相當之毒品交
    易金額，所販售之對象人數眾多、次數頻繁、數量非微，其
    危害程度甚鉅，兼衡酌被告犯罪之手段、智識程度、犯罪所
    得及犯後態度仍否認犯行、飾詞狡辯等一切情狀，量處如主
    文所示之刑。
四、沒收部分：
（甲）扣案如附表編號一、五所示之物，經鑑識後均含有第二級
      毒品（所含成分如附表所示）之成分，已如前述，不問屬
      於被告與否，均應依毒品危害防制條例第十八條第一項前
      段規定，宣告沒收銷燬之。雖前揭附表編號五所示之物，
      因李建霆涉犯毒品危害防制條例第十一條第二項之持有第
      二級毒品罪嫌，另經國防部北部地方軍事法院桃園分院以
      九十三年度桃判字第二０七號宣告沒收銷燬之，有該院九
      十三年度桃判字第二０七號判決書一份附卷可參，本院仍
      應依法宣告沒收銷燬之，附此敘明。另如附表編號四、六
      所示之物，經鑑識後均含有第三級毒品愷他命之成分，亦
      見前述，分別為共犯甲○○、戊○○無正當理由而擅自持
      有之第三級毒品，依毒品危害防制條例第十八條第一項中
      段、毒品危害防制條例施行細則第十一條之一之規定，由
      查獲機關予以沒入銷毀之，其立法理由略謂：「本條例雖
      未對第三、四級毒品之持有者抑或施用者科以刑事罰，惟
      鑑於第三、四級毒品既均係管制藥品，自不允許無正當理
      由擅予持有，爰增列本條，違反者，並於修正條文第十八
      條明定均沒入銷燬」，顯見毒品危害防制條例就持有第三
      級、第四級毒品，雖規定無正當理由，不得擅自持有，然
      並無刑事責任，是第三、四級毒品並非刑法上之違禁物，
      而該等扣押物既為供被告犯本件販賣第三級毒品罪所用之
      物，本院即應依毒品危害防制條例第十九條第一項規定，
      宣告沒收之。扣案之搭配門號0000000000號、
      0000000000號行動電話，係供共犯戊○○對外
      聯繫毒品交易事項所使用，業據戊○○於另案（即九十三
      年度訴字第七四二）偵查中所自承，又扣案之搭配門號0
      000000000號行動電話，係被告與共犯庚○○等
      人對外聯繫毒品交易事項所使用之主要聯絡電話，有另案
      之前揭通訊監察內容及暨監聽紀錄譯文可佐，搭配門號0
      000000000號、0000000000號之行動
      電話，亦係供共犯庚○○等人對外聯繫毒品交易事項所使
      用，業據證人蔡建宏、林文敏於另案陳述屬實；扣案之夾
      鏈袋壹袋、客戶聯絡電話壹張、交易帳單二紙，亦均堪認
      係供庚○○等人犯販賣第二級毒品或第三級毒品罪所用之
      物；而扣案之現金一萬九千九百元分別係李建霆、何國禎
      交付予共犯戊○○及甲○○之毒品交易對價，暨係於共犯
      甲○○、壬○○住處扣得之財物，依共犯甲○○於本院另
      案（即九十三年度訴字第二０二五號）九十四年五月四日
      審理期日陳稱：伊一天賣出金額約四、五千元至一萬多元
      等語，金額尚屬相符，均堪認係被告與庚○○等人販賣第
      二、三級毒品所得之財物，均應依毒品危害防制條例第十
      九條第一項宣告沒收。右揭因販賣第二、第三級毒品所得
      之財物，因迄本院裁判時仍扣案中，要無全部或一部不能
      沒收之情形，爰不另諭知「如全部或一部不能沒收時，追
      徵其價額或以其財產抵償之」，併予敘明。再者，共犯庚○○自九十二年十一至月十二月間起至九十三年五月五日
      二十一時許止，因販賣第二級、第三級毒品共計獲利約六
      十萬元，業據被告庚○○於本院九十三年度訴字第二０二
      五號刑事案件九十四年五月四日審理期日所自承，而前揭
      販毒所得，雖未扣案，仍應依毒品危害防制條例第十九條
      第一項宣告沒收之，如全部或一部不能沒收時，以其財產
      抵償之，已如前述，又共同正犯因在犯意聯絡範圍，相互
      利用他方之行為，以遂行其犯意之實現，應對全部行為共
      犯負責，基於責任共同之原則，有關從刑之沒收部分，雖
      為其他共同正犯所有供犯罪所用、預備用或因犯罪所得之
      物，亦應於其本身所處之主刑之後，併為沒收之諭知。從
      而，本件被告己○○就此六十萬元因犯罪所得之財產，仍
      應依法宣告沒收之，如全部或一部不能沒收時，以其財產
      抵償之，亦併予說明。
（乙）扣案之表面印有「ＦＭ２」之白色圓形藥錠四顆，經內政
      部警政署刑事警察局以氣相層析質譜儀分析法及核磁共振
      分析法鑑驗後，檢出含Chlorpheniramine（抗組織胺類藥
      物）成分，未檢出含第三級毒品氟硝西泮（Flunitrazepa
      m，即俗稱之ＦＭ２）成分，有內政部警政署刑事警察局
      九十四年二月四日刑鑑字第０九三０二三九五三二號鑑定
      書一紙在卷足參，上開物品非屬違禁物，復無法證明與本
      案被告販賣毒品犯行有所關連；又上開行動電話之ＳＩＭ
      卡，雖分別為共犯庚○○、戊○○、甲○○所持用並供本
      件犯罪所用之物，然係各該發卡之電信公司所有之物，持
      用人僅取得使用權，既非屬被告及庚○○等人所有，爰不
      併為沒收之宣告。扣案其餘行動電話（即除前揭搭配門號
      0000000000號、0000000000號、0
      000000000號之行動電話外），分別為共犯庚○○、壬○○、戊○○等人所有等情，業據被告及庚○○、
      壬○○、戊○○陳明在卷，惟係供被告及庚○○、壬○○
      對外聯繫使用，並非專供被告販賣毒品所用之物，即與構
      成要件行為無直接關聯性（最高法院五十一年台非字第一
      三號判例參照）；扣案之空罐十三個、空膠囊一袋，亦無
      積極證據足供證明係被告販賣毒品犯行所用之物，爰均不
      併予宣告沒收，附此敘明。
五、公訴意旨尚認：被告亦連續販賣ＦＭ２（即氟硝西泮，Flun
    itrazepam)，其該部分所為，亦犯毒品危害防制條例第四條
    第二項之販賣第二級毒品罪嫌（按該部分若係成罪，應係犯
    毒品危害防制條例第四條第三項之販賣第三級毒品罪嫌）；
    及認被告尚連續販賣大麻。然查，（一）共犯庚○○等人經
    警查獲時扣案之表面印有「ＦＭ２」之白色圓形藥錠四顆，
    經內政部警政署刑事警察局鑑定結果，僅檢出含有Chlorphe
    ni ramine（抗組織胺類藥物）成分，未檢出含第三級毒品
    氟硝西泮（Flunitrazepam，即俗稱之ＦＭ２）成分，已如
    前述，本院復查無任何積極證據足資證明被告該部分確係犯
    被訴之犯行；又上開四名證人僅證述被告己○○曾販賣渠等
    搖頭丸或Ｋ他命或二者兼有之，然未有人指認被告己○○曾
    販賣第二級毒品大麻之情，亦如前述，則該二部分即屬不能
    證明，本應為被告無罪之判決，然公訴人既認此二部分與前
    述有罪部分為連續犯之裁判上一罪之法律關係，本院爰不另
    為無罪之諭知，併此敘明。
據上論斷，應依刑事訴訟法第二百九十九條第一項前段，毒品危
害防制條例第四條第二項、第三項、第十八條第一項前段、第十
九條第一項前段，刑法第十一條、第二十八條、第五十六條、第
五十五條，判決如主文。
本案經檢察官丙○○到庭執行職務。
中　　華　　民　　國　　94　　年　　 10 　月　　28  　日
                          臺灣臺中地方法院刑事第一庭
                              審判長法  官  李 平 勳
                                    法  官  周 瑞 芬
                                    法  官  曾 佩 琦
上正本證明與原本無異。
如不服本判決，應於判決送達後十日內向本院提出上訴狀，上訴
於臺灣高等法院臺中分院（須附繕本）。
                                    書記官  賴淵瀛
中　　華　　民　　國　　94　　年　　 10 　月　　28  　日
附錄本案論罪科刑法條：
【毒品危害防制條例第四條】
  製造、運輸、販賣第一級毒品者，處死刑或無期徒刑；處無期
  徒刑者，得併科新臺幣一千萬元以下罰金。
  製造、運輸、販賣第二級毒品者，處無期徒刑或七年以上有期
  徒刑，得併科新臺幣七百萬元以下罰金。
  製造、運輸、販賣第三級毒品者，處五年以上有期徒刑，得併
  科新臺幣五百萬元以下罰金。
  製造、運輸、販賣第四級毒品者，處三年以上十年以下有期徒
  刑，得併科新臺幣三百萬元以下罰金。
  製造、運輸、販賣專供製造或施用毒品之器具者，處一年以上
  七年以下有期徒刑，得併科新臺幣一百萬元以下罰金。
  前五項之未遂犯罰之。
